【裁判字號】    90,易,1202
【裁判日期】    901106
【裁判案由】    毀損等
【裁判全文】
臺灣臺南地方法院刑事判決                          九十年度易字第一二二號
    公  訴  人  臺灣台南地方法院檢察署檢察官
    被      告  丁○○
                庚○○
                戊○○
右列被告等因毀損案件，經檢察官提起公訴（九十年度偵續字第六號），本院判決如
左：
    主  文
丁○○、庚○○、戊○○共同損壞鎖頭壹個，足以生損害於他人，各處罰金壹仟元。
如易服勞役，均以參佰元折算壹日。
    事  實
一、丁○○於民國（以下同）八十八年四月間將電腦主機、螢幕、鍵盤等設備，以新
    台幣（下同）二十一萬六千元之價格售予位於台南縣北門鄉鯤江村，由丙○○、
    甲○○、王禛祥等人共同經營之「維多利亞汽車旅館」，當場並受領由旅館經理
    己○○給付之現金十萬元。嗣雙方又約定由丁○○負責修護汽車旅館內之鐵捲門
    等設備，惟因條件及價錢未談攏，從而丁○○遲未能獲得上開電腦設備之餘款。
    丁○○心有不甘，為取回電腦及其周邊設備，於八十九年七月十八日十八時許（
    起訴書誤載為七月二十八日），夥同庚○○及戊○○共同至「維多利亞汽車旅館
    」，無正當理由侵入旅館櫃檯，復不顧旅館職員乙○○之反對，共同基於毀損之
    犯意聯絡，持鐵鎚、起子等物，撬壞安裝於上開木櫃之鎖頭一個後，搬走安裝於
    木櫃內之電腦主機，足以生損害於「維多利亞汽車旅館」之所有權人。
二、案經被害人丙○○、己○○、乙○○、甲○○、王禛祥等人訴請臺灣臺南地方法
    院檢察署檢察官偵查起訴。
    理  由
一、右揭事實業據被告丁○○、庚○○及戊○○於偵查中坦承不諱，核與告訴人己○○及乙○○所述情節大致相符，復有照片兩張附卷可稽。被告丁○○固於本院審
    理中翻異前詞，辯稱右開木櫃並無鎖頭云云，顯係事後卸責之詞，不足採信。事
    證明確，被告犯行均堪認定。
二、核被告丁○○、庚○○及戊○○等人無故侵入他人建築物，損壞鎖頭一個，所為
    均係犯刑法第三百零六條及第三百五十四條之罪。被告三人間，有犯意聯絡與行
    為分擔，均請論以共同正犯。被告等所犯上開二罪間，有方法結果之牽連犯關係
    ，依刑法第五十五條後段之規定，從一重以毀損罪處斷。爰審酌被告犯罪之動機
    、目的、手段，犯罪時所受之刺激及其品性、生活狀況、智識程度、犯罪所生之
    損害，及犯罪後態度等一切情狀，各量處如主文所示之刑，並均諭知易服勞役之
    折算標準。
三、被告等均經合法傳喚，無正當理由不到庭，本院認本件係應科罰金之案件，爰不
    待其等陳述逕行判決。
據上論斷，應依刑事訴訟法第二百九十九條第一項前段、第三百零六條，刑法第二十
八條、第三百五十四條、第三百零六條、第五十五條、第四十二條第二項，罰金罰鍰
提高標準條例第一條前段、第二條，判決如主文。
本案經檢察官周文祥到庭執行職務。
中      華      民      國      九十      年      十一      月    六    日
                              臺灣臺南地方法院刑事第三庭
                                      法  官  林  英  志
右正本證明與原本無異
如不服本判決應於送達後十日內向本院提出上訴狀
                                      書記官  謝  國  欽
中      華      民      國      九十      年      十一      月    六    日
附錄本案論罪科刑法條全文：
刑法第三百五十四條：
毀棄、損壞前二條以外之他人之物，或致令不堪用，足以生損害於公眾或他人者，處
二年以下有期徒刑、拘役或五百元以下罰金。
刑法第三百零六條：
無故侵入他人住宅、建築物或附連圍繞之土地或船艦者，處一年以下有期徒刑、拘役
或三百元以下罰金。無故隱匿其內，或受退去之要求而仍留滯者，亦同。


司法院資訊處製作；財團法人民間司法改革基金會備份。
